【裁判字號】    99,訴,1438
【裁判日期】    990930
【裁判案由】    台灣地區與大陸地區人民關係條例
【裁判全文】
臺灣臺北地方法院刑事判決              99年度訴字第1438號
公  訴  人  臺灣臺北地方法院檢察署檢察官
被      告  乙○○
指定辯護人  甲○公設辯護人張寅煥
上列被告因違反臺灣地區與大陸地區人民關係條例等案件，經檢
察官提起公訴（99年度偵緝字第32號），甲○判決如下：
    主  文
乙○○免訴。
    理  由
一、公訴意旨詳如附件之起訴書所載。
二、按案件曾經判決確定者，應諭知免訴之判決，並得不經言詞
    辯論為之，刑事訴訟法第302 條第1 款、第307 條分別定有
    明文。又刑事訴訟法第303 條第2 款規定，已經提起公訴或
    自訴之案件，在同一法院重行起訴者，應諭知不受理之判決
    ，係以已經提起公訴或自訴之同一案件尚未經實體上判決確
    定者為限。如果已經實體上判決確定，即應依同法第302 條
    第1 款諭知免訴之判決，而無諭知不受理之可言，最高法院
    60年台非字第173 號著有判例可資參照。再已經提起公訴或
    自訴之案件，復重行起訴，其後之起訴，於先之起訴判決確
    定後始行判決者，應依刑事訴訟法第302 條第1 項（即修正
    前第294 條第1 項）諭知免訴判決，最高法院51年度第2 次
    民、刑庭總會會議決議意旨可資參照。
三、經查，被告乙○○被訴涉犯刑法第216 條、第214 條之行使
    公務員登載不實文書罪及違反臺灣地區與大陸地區人民關係
    條例第15條第1 項、第79條第1 項之罪嫌，其被訴之犯罪事
    實（詳如前開之起訴書，下稱本案）經核與已確定之臺灣桃
    園地方法院於99年3 月9 日以99年度訴字第89號判決，判處
    被告乙○○共同行使使公務員登載不實文書罪及共同犯臺灣
    地區與大陸地區人民關係條例第79條第1 項之使大陸地區人
    民非法進入臺灣地區罪（應執行有期徒刑1 年3 月）之犯罪
    事實（下稱前案），屬於同一事實，除已據被告乙○○於甲
    ○行準備程序時供稱明確，並有前開臺灣桃園地方法院判決
    網路擷取本、臺灣高等法院被告前案紀錄表在卷可稽，而公
    訴人對此亦不爭執。基此，前案已經判決確定之犯罪事實與
    本案檢察官提起公訴之犯罪事實，核屬同一案件；雖本案檢
    察官於99年8 月25日起訴而繫屬甲○，然揆諸前揭法條及判
    例意旨，前案既經法院判決確定，爰不經言詞辯論，就本案
    逕為諭知免訴之判決。
據上論斷，應依刑事訴訟法刑事訴訟法第302 條第1 款、第307
條，判決如主文。
中    華    民    國    99    年    9     月    30    日
                  刑事第十一庭  審判長法  官  蔡守訓
                                      法  官  黃紹紘
                                      法  官  詹慶堂
上正本證明與原本無異。
如不服本判決應於收受送達後10日內向甲○提出上訴書狀，並應
敘述具體理由；其未敘述上訴理由者，應於上訴期間屆滿後20日
內向甲○補提理由書（均須按他造當事人之人數附繕本）「切勿
逕送上級法院」。
                                      書記官  許婉如
中    華    民    國    99    年    9     月    30    日

司法院資訊處製作；財團法人民間司法改革基金會備份。
